最　高　行　政　法　院　裁　定
　　　　　　　　　　　　　94年度裁字第01232號
抗　告　人　甲○○
上列抗告人因與相對人福建省金門縣地政局間有關土地事物事件
，聲請法官迴避，對於中華民國94年3月31日臺北高等行政法院
94年度聲字第10號裁定提起抗告，本院裁定如下︰
　　主  文
抗告駁回。
抗告訴訟費用由抗告人負擔。
　　理  由
一、本件抗告意旨略謂：抗告人與相對人間土地登記事件，於94
    年3月2日審理時，受命法官林育如訊問證人過程中，不停打
    斷證人陳述，致證人心生恐懼，無法為完整陳述，態度不良
    ，顯有偏頗情事，客觀上實足疑有不公平之審判。抗告人向
    原法院聲請法官迴避，並檢附當日筆錄影本，聲請調閱當日
    錄音帶，惟原法院均未予審酌，竟以抗告人未提出能及時調
    查之證據釋明為由，裁定駁回抗告人之聲請，於法有違等語
    ，請求廢棄原裁定。
二、查原裁定係以：抗告人聲請受命法官林育如迴避，無非以法
    官林育如審理原法院91年度訴字第4431號土地登記事件，於
    94年3月2日之準備程序中訊問抗告人聲請之證人時，從頭到
    尾一直不停打斷證人陳述，一聽到證人說「我講給你聽」時
    ，立即打斷證人陳述，並一再強調法官並非請證人來說故事
    ，導致證人心生恐懼且無所適從，而無法為完整之陳述。法
    官訊問證人過程態度不良，顯有偏頗情事，客觀上足疑有不
    公平之審判等等為論據。然依聲請意旨，僅屬聲請人對法官
    訴訟指揮之態度未能合聲請人之意願，尚無法證明法官林育
    如對執行審判職務有偏頗之虞，自不合聲請迴避之要件。且
    聲請人亦未提出能即時調查之證據以釋明之，其聲請自無從
    准許等情，因而諭知駁回抗告人之聲請。
三、本院經核原裁定尚無違誤。論述如下：
  （一）按行政訴訟當事人遇法官有應自行迴避而不自行迴避以
        外之情形，足認其執行職務有偏頗之虞者，依行政訴訟
        法第20條準用民事訴訟法第33條第1項第2款規定，得聲
        請法官迴避。惟其情形，須在客觀上足以使人疑法官將
        為不公平之審判者始可。若僅法官訊問證人時態度不佳
        ，常打斷證人陳述，致當事人認為於己不利，主觀上疑
        其不公，尚難謂為執行職務有偏頗之虞而聲請其迴避。
  （二）查抗告人聲請法官林育如迴避，依其聲請狀稱，證人平
        日言談常以「我講給你聽」為開頭，法官一聽證人說「
        我講給你聽」時，立即打斷證人陳述。又依聲請狀所附
        筆錄，證人常有答非所問情形，例如，法官問證人：「
        （黃淑珍）長什麼樣子？幾歲人？」證人：「我啊．．
        我今年．．．長什麼樣子．我．．．她好像（與原告洪
        先生交談—他媽媽好像90幾歲．．．80幾歲．．有種園
        才有去那裡．．．）」。法官問證人：「當時除黃淑珍
        外，還認識他們家哪些人（兄弟）？」證人：「他們家
        的子孫人．．．（他們那些兄弟攏嫁作朗羊—台語音譯
        ）」。由此觀之，法官之打斷證人陳述，並非全然無因
        。雖致抗告人誤認為法官訊問證人態度不佳，打斷證人
        陳述，不能達其聲請訊問證人之目的，於己不利，執行
        職務有偏頗之虞，無非主觀上疑其將據以為不公之裁判
        ，參照上開說明，不合以偏頗理由聲請迴避。原裁定以
        抗告人聲請時所舉證據客觀上不足以使人懷疑法官執行
        職務有偏頗之虞，又未提出其他足以釋明之證據，因而
        駁回抗告人之聲請，實無不合。抗告論旨仍執前詞，指
        摘原裁定違誤，求予廢棄，為無理由，應予駁回。
四、依行政訴訟法第104條、民事訴訟法第95條、第78條，裁定
    如主文。
中    華    民    國    94    年    6     月   23     日
                  第一庭審判長法  官　黃　綠　星
                              法  官  陳  秀  美
                              法  官　蔡　進　田
                              法  官　黃　璽　君
                              法  官　廖　宏　明
以  上  正  本  證  明  與  原  本  無  異
中    華    民    國    94    年    6    月    24     日
　　　　　　　　　　　　　　　書記官　邱　彰　德
